---
title: "Relatório Modelos Lineares Generalizados"
subtitle: "Atividade 3"
author: "Thiago Tavares Lopes"
date: "`r format(Sys.time(), '%d %B %Y')`"
header-includes:
   - \usepackage[brazil]{babel}
   - \usepackage{bm}
   - \usepackage{float}
   - \usepackage{multirow}
geometry: left=2.5cm, right=2.5cm, top=2cm, bottom=2cm
#toc: true #sumário
output:
  bookdown::pdf_document2:
# editor_options:
#   chunk_output_type: console
#   markdown: 
#     wrap: sentence
---

```{r setup, include=FALSE}
knitr::opts_chunk$set(echo = TRUE, message=FALSE)
options(encoding = "UTF-8")
options(OutDec = ",")
options(scipen = 999, digits =5)
```

```{r, include=FALSE}
library(knitr)
library(kableExtra)
```


# Ajuste de um modelo GLM

No primeiro momento, foi feito um ajuste com todas as variáveis presentes no banco de dados foram utilizadas para realizar o ajuste do modelo. Em seguida foi utilizada a função **step** para realizar a seleção do modelo via stepwise e AIC. 



```{r, include=FALSE}


data_1 <- read.delim(file="mlg_logistica.txt", header=T)

# read.delim esta sendo utilizado pois ha dotos faltantes e read.table teria problema
dim(data_1)

data<-na.omit(data_1) #excluindo linhas com NA
dim(data)

#Ver nome das vari?veis do objeto:
names(data)
summary(data)

#Anexar o objeto no caminho de procura:
attach(data)
```



```{r, eval=TRUE}
ajuste <- glm(ILL~AGE+SEX+BAKEDHAM+SPINACH+
                 MASHEDPOTA+CABBAGESAL+JELLO+ROLLS+
                 BROWNBREAD+MILK+COFFEE+WATER+
                 CAKES+VANILLA+CHOCOLATE+FRUITSALAD, 
               family=binomial)
summary(ajuste)
```



```{r, include=FALSE}
step(ajuste)


ajuste1<-glm(formula = ILL ~ SEX + VANILLA, family = binomial)
summary(ajuste1)

```

Como resultado foi obtido um novo modelo, com as variáveis **SEX** e **VANILLA** significativas para o modelo e com AIC igual a $72,4$.

```{r, include=FALSE}
summary_fit<-summary(ajuste1)
#step(fit)
# Extraindo a tabela de coeficientes
coef_table <- summary_fit$coefficients

# Convertendo a tabela de coeficientes em um data frame
coef_df <- as.data.frame(coef_table)

# add significância
coef_df$Significance <- cut(coef_df[, 4], 
                            breaks = c(-Inf, 0.001, 0.01, 0.05, 0.1, Inf), 
                            labels = c("***", "**", "*", ".", ""))

```

```{r, echo=FALSE}
# Verificar e ajustar a codificação do dataframe
coef_df[] <- lapply(coef_df, function(x) if (is.character(x)) iconv(x, to = "UTF-8") else x)

# Gerar a tabela LaTeX

kable(coef_df, format = "latex", booktabs = TRUE, caption = "Resultados do ajuste - modelo 1") %>%
  kable_styling(latex_options = c("striped", "HOLD_position")) %>%
  add_footnote(c("Nota: *** p<0.001; ** p<0.01; * p<0.05; . p<0.1"))
```



```{r, include=FALSE}
# [G1] resíduos deviance vs indices
r<- residuals(ajuste,type="deviance")
plot(r,pch="+") # plota os graficos com simbolo + para os pontos



abline(h=c(-2,0,2),lty=3) # inlcui linhas horizontais para melhorar visualizado 

# [G2] envelope simulado
library(hnp) # pacote util para envelope simulado
# note que eh preciso definir o residuo para o envelope. As opcoes sao:
# "deviance", "pearson", "response", "working", "simple", "student", or "standard"
hnp(ajuste1, resid.type="deviance", halfnormal = F) # melhor. Nao eh half (metade)

# [G3] distacia de Cook
d <- cooks.distance(ajuste1) # salva distacia de cook em d
plot(d,pch="+") 

# [G4] alavancagem
h<-hatvalues(ajuste1)
plot(h,pch="+") 

# Varias medidas de influencia:
influence.measures(ajuste1)

# Graficos todos juntos
par(mfrow = c(2, 2)) # grafico em duas linhas e duas colunas
plot(r,pch="+") # residuos
abline(h=c(-2,0,2),lty=3) 
hnp(ajuste1, resid.type="student", halfnormal = F) # envelope
plot(d,pch="+") # cook
plot(h,pch="+") # alavanca
```



A figura \ref{fig:fig}, apresenta a análise diagnóstico para o modelos proposto. 

```{r, echo=FALSE, fig.width = 6.5, fig.height= 6.5,fig.cap="Análise diagnóstico", label="fig"}
knitr::include_graphics("Rplot01.pdf")
```